

洗鈺慈 Hsien Yu Tzu

Personal Info 個人簡介

13/04/1989

Inkedin.com/in/
yu-tzu-hsien-8565a659

Skills 專業能力

UI/UX 設計 網頁設計 平面視覺設計 書籍雜誌美術 插畫

Proficiency 擅長技能

Photoshop
Illustrator
Sketch
Indesign
HTML/CSS
JavaScript/jQuery
RWD

Languages 語言能力

中文 Chinese 英文 English TOEIC 700 日文 Japanese N2

About Me 關於我

嗨!我是洗鈺慈。大學時主修商業設計,2011年畢業於中原大學,現任職於KAiS 開始旅行擔任UI/UX 設計師。熱愛設計、喜歡參與團隊合作、富有挑戰精神。致力於透過設計為大家帶來更好的使用者體驗,此外也不斷充實自我、學習各種新知藉以提升自己的能力。

Hi,My name is Yutzu Hsien.I studied commercial design and graduated from Chung Yuan Christian University. Now I'm working at ezTravel as an UI/UX designer in Taipei,Taiwan. I love working in dynamic environments with teams,dedicating to deliver people better user experience,and keep learning new things to improve myself.

Work Experience 工作經歷

ezTravel 易遊網 | UI/UX designer

2016.02 - 2019.01

現任職於易遊網擔任UI/UX設計,主要國外旅遊跨媒體用戶體驗設計以及品牌之行銷企劃等視覺設計,參與產品前期規劃設計、透過設計與研究分析解決問題、用戶介面設計,與產品端、PM、前後端工程師隊團隊合作溝通,以及透過數據分析為產品進行迭代優化。

Niusnews 妞新聞 | Web designer

2015.03 - 2016.01

於妞新聞網路媒體平台擔任網頁設計,主要負責視覺介面設計致力於提供更好的使用者體驗給平台讀者,執行過「妞公寓」Web廣告客戶品牌合作專區、「妞TV」Live直播平台Web and app、上海「妞小區」app 及品牌視覺設計。同時擔任公司網路視覺、行銷實體活動等設計製作及廣告業務專案等設計製作。

Lion Travel 雄獅旅遊 | Visual designer

2014.10 - 2015.03

為雄獅旅遊品牌視覺設計、行銷宣傳文宣和和展場活動設計物製作, 及欣傳媒雜誌的內頁編排,亦參與總公司及門市視覺陳設。

Kadokawa publisher 台灣角川 | Art Editor

2012.06 - 2014.08

主要負責Taipeiwalker雜誌設計,也執行過多本書籍設計、副刊 JapanWalker編排設計、網路及平面文宣設計、專案廣告等工作。

Rainbow publisher 繪虹出版 | Editor/Product manager

2011.09 - 2012.03

擔任書籍及商品企劃編輯,負責企劃發想、視覺設計、及網路行銷活動等,亦有印刷流程與文創商品開發經驗,出版書籍除了台灣也外銷到香港大陸及新加坡。

Education 學歷

中原大學 Chung Yuan Christian University, 商業設計學系畢業 B.S. degree in Commercial Design 2008.09 – 2011.06